臺灣臺南地方法院臺南簡易庭民事判決
109年度南簡字第1539號
原      告  林子晴  
訴訟代理人  鄭淑子律師
被      告  廖介聲  


上列當事人間因恐嚇案件，原告提起刑事附帶民事訴訟，請求侵
權行為損害賠償事件，經本院刑事庭以109年度簡附民字第128號
裁定移送前來，本院於民國109年12月2日言詞辯論終結，判決如
下：
    主  文
被告應給付原告新臺幣貳萬元，及自民國109年8月4日起至清償
日止，按年息百分之5計算之利息。
原告其餘之訴駁回。
訴訟費用由被告負擔，餘由原告負擔。
本判決原告勝訴部分得為假執行。
    事實及理由
一、原告起訴主張：被告前為大樓管理員，原告為被告所管理之
    大樓住戶，被告因不滿原告於大樓住戶會議中之發言，竟基
    於恐嚇之犯意，於民國109年4月13日晚上11時13分許，前往
    原告住處，試圖開啟及敲打該處大門，並嗆問其為何於住戶
    會議中亂說話，以「你給我出來，你還想在這住嗎」等語恫
    嚇原告，致原告心生畏懼，原告因被告上開行為，精神受有
    重大痛苦，爰依民法侵權行為之規定，訴請被告賠償其精神
    上所受之損害等語。並聲明：被告應給付原告新臺幣(下同)
    500,000元，及自刑事附帶民事訴訟起訴狀送達翌日即109年
    8月4日起至清償日止，按年息百分之5計算之利息。
二、被告則以：對於原告主張伊至原告住處，並問為何於住戶會
    議中亂說話，及告稱「你給我出來，你還想在這住嗎」等語
　　不爭執，惟伊係因心生不滿，且僅係主張正義，不理解為何
    原告對伊提起告訴，況且在任期內，原告常常無故找被告麻
    煩云云；另認原告請求精神慰撫金金額過高等語，資為抗辯
    。並聲明：原告之訴駁回。
三、兩造不爭執事項：
(一)被告前為大樓管理員，原告為被告所管理之大樓住戶，被告
    因不滿原告於大樓住戶會議中之發言，於109年4月13日晚上
    11時13分許，前往原告住處，試圖開啟及敲打該處大門，並
    問原告為何於住戶會議中亂說話，另向原告告稱「你給我出
    來，你還想在這住嗎」等語。
(二)被告因前開行為涉犯恐嚇危安罪，經臺灣臺南地方檢察署提
    起公訴，由本院刑事庭以109年度簡字第2342號審理，已於1
    09年6月23日判決被告拘役30日，並得易科罰金在案，惟被
    告已對前開刑事案件提起上訴，目前由本院109年度簡上字
    第299號審理中。
四、得心證之理由：　　
(一)按因故意或過失，不法侵害他人之權利者，負損害賠償責任
    ；不法侵害他人之身體、健康、名譽、自由、信用、隱私、
    貞操，或不法侵害其他人格法益而情節重大者，被害人雖非
    財產上之損害，亦得請求賠償相當之金額。民法第184條第1
    項前段、第195條第1項分別定有明文。又法律上所規制之恐
    嚇，即係以加害生命、身體、自由、名譽、財產之事為限，
    目的在於保護個人免受不當外力施加恐懼的意思自由，倘以
    使人畏怖為目的，為惡害之通知，受通知人因心生畏懼而有
    不安全感，即足當之，不以客觀上發生實際的危害為必要；
    又惡害之通知方式並無限制，凡一切之言語、舉動，不論直
    接或間接，足以使他人生畏懼心者，均包含在內；至是否有
    使被害人心生畏懼，應以各被害人主觀上之感受，綜合社會
    通念判斷之。以故，如加害人以恐嚇方式，對被害人為惡害
    之通知，自應就其侵害他人自由所生之非財產上之損害，負
    損害賠償責任。
(二)經查，本件被告於前揭時間，至原告住處，問原告其為何於
    住戶會議中亂說話，並向原告告稱你給我出來，你還想在這
    住嗎，被告雖辯稱其係因心生不滿始為之云云。然查，被告
    於深夜11點13分至原告住處，試圖開啟並敲打該處大門，及
    出言「你給我出來，你還想在這住嗎」等語，一社會大眾之
    認知，被告上開行為及用詞均屬具有濃厚警告、威嚇意味，
    足已傳達將加害他人身體、生命之惡害，客觀上已足使原告
    心生畏怖，核已不法侵害原告之人格法益，自可認定原告因
    此受有精神上之痛苦且情節重大。是原告主張其精神上因此
    受有損害，依上開規定請求被告賠償其所受非財產上之損害
    即精神慰撫金，洵屬有據。
(三)復按被害人受有非財產上損害，請求加害人賠償相當金額之
    慰撫金時，法院對於慰撫金之量定，應斟酌實際加害情形、
    所造成之影響、被害人痛苦程度、兩造之身分、地位、經濟
    情形及其他各種狀況，以核定相當之數額，此有最高法院51
    年台上字第223號、47年台上字第1221號判例意旨可資參照
    。經查，原告大學畢業，已婚，有2名小孩，目前任職於室
    內設計公司；被告高職畢業、未婚，目前於物業管理公司工
    作，業經兩造陳明在卷(見本院卷三第55頁)，並有兩造之稅
    務電子閘門財產所得調件明細表附卷可稽(見本院卷三第23-
    33頁)，另參酌本件侵害情節及程度等一切情狀，認原告得
    請求被告賠償之非財產上損害應以為2萬元適當。原告逾此
    範圍之請求，不應准許。
五、綜上所述，原告本於侵權行為損害賠償之法律關係，請求被
    告給付2萬元及其法定利息，為有理由，應為准許。逾此範
    圍之請求，為無理由，應予駁回。
六、按各當事人一部勝訴、一部敗訴者，其訴訟費用，由法院酌
    量情形，命兩造以比例分擔，民事訴訟法第79條定有明文。
    本院審酌前開判決之結果，爰判決如主文第3項所示。
七、本件係依民事訴訟法第427條第1項規定適用簡易訴訟程序所
    為被告部分敗訴之判決，依同法第389條第1項第3款規定，
    原告勝訴部分應依職權宣告假執行。
八、據上論結，本件原告之訴一部有理由、一部無理由，判決如
    主文。
中　　華　　民　　國　　109 　年　　12　　月　　16　　日
                  臺灣臺南地方法院臺南簡易庭
                                  法  官  田玉芬
以上正本係照原本作成。
如不服本判決，應於送達後20日內，向本院提出上訴狀並表明上
訴理由（須附繕本）。如委任律師提起上訴者，應一併繳納上訴
審裁判費。
中　　華　　民　　國　　109 　年　　12　　月　　17　　日
                                  書記官  林彥汝